【裁判字號】    89,交聲,196
【裁判日期】    891221
【裁判案由】    聲明異議
【裁判全文】
臺灣臺南地方法院交通事件裁定                    八十九年度交聲字第一九六號
    移 送機 關  交通部公路局嘉義監理所台南監理站
    受 處分 人  甲○○
    即異議人
右列受處分人因違反道路交通管理處罰條例案件，對於台南監理站南監五字第裁七四
－Ｓ00000000號處分（原處分案號：台南市警察局交通隊南市警交字第Ｓ0
0000000號），聲明異議，本院裁定如左：
    主  文
原處分撤銷。
甲○○汽車駕駛人及所有人，行車速度超過規定之最高時速，且前項行為，應歸責於
汽車所有人，處罰鍰新台幣壹仟貳佰元，記違規點數壹點，並吊扣汽車牌照壹個月。
    理  由
一、按汽車駕駛人，行車速度超過規定之最高時速者，處四百元以上八百元以下罰鍰
    （新台幣一千二百元至二千四百元），前項行為，如應歸責於汽車所有人者，並
    吊扣其汽車牌照一個月。汽車駕駛人違反第四十條第一項者，記違規點數乙點。
    道路交通管理處罰條例第四十條第一項、第二項、第六十三條第一項第一款分別
    定有明文。
二、本件受處分人即異議人甲○○於八十九年九月十二日上午十一時十五分許，駕駛
    其所有車牌號碼Ｅ二－二二二六號自用小客車，行經台南市○○○路○段八十巷
    前，車速達七十九公里，超越限速六十公里之規定，經該路段裝設之微電腦測速
    照相系統拍攝超速照片二張，經警員查證勤務指揮中心電腦車籍資料核對無誤後
    ，依法掣單逕行舉發之事實，業據台南市警察局於八十九年十月三十一日之函文
    中陳述甚詳，並有首開舉發違反道路交通管理事件通知單、違反道路交通管理事
    件裁決書各一張及違規照片二張在卷可考，異議人對於伊為汽車所有人、駕駛人
    及當日行經上揭地點等情固不否認，唯辯稱：依照片中所示，有二部汽車，且伊
    車輛一直跟在另一部汽車後面，也一直保持同樣距離，可見二車速度相當，而微
    電腦測試系統卻只顯示伊行車之內側車道，且又如何證明照片中所顯示之數據係
    測試伊車速之數據，因此逕行舉發伊車速超速不合理云云。經查，本件有微電腦
    測速照相系統所拍之照片二張已如前述，且照片中亦有顯示異議人車速之數據，
    異議人雖以前開情詞置辯，然照片中有二部車輛，分別為在外車道車號Ｓ三－八
    一一二號小貨車，及內車道異議人所有車號Ｅ二－二二二六號自小客車，第一張
    照片中，自小貨車後緣領先異議人車頭約一至二個車身，而第二張照片異議人車
    頭與自小貨車後緣已無差距，第一張照片中小貨車與路旁昭慶檳榔攤尚有幾公尺
    距離，第二張照片自小貨車已抵達該檳榔攤正前方，此有上開照片二張在卷可參
    ，由上揭小貨車與路旁檳榔攤之相關位置可知二張照片係接續拍攝，在如此短時
    間內異議人車輛由明顯落後小貨車至車頭與小貨車後緣等齊，足證異議人當時車
    速遠比右前方小貨車還快，故縱認照片中顯示車速七十九公里數據為小貨車之車
    速，則異議人之車速必然超過七十九公里，亦超過該路段限速六十公里，是異議
    人空言否認於前開時地有違規超速事實，無非卸責之詞，不足採信，其違規事實
    甚為明確，洵堪認定。原處分機關據以裁罰，固屬有據，惟其僅裁處罰鍰新台幣
    一千二百元，及記違規點數乙點，而未依道路交通管理處罰條例第四十條第二項
    規定，吊扣汽車牌照壹個月，於法即有未合，應由本院將原處分撤銷，另為裁定
    如主文第二項所示。
三、據上論斷，應依道路交通案件處理辦法第二十條前段，裁定如主文。
中    華    民    國      八十九    年     十二     月      二十一      日
                              臺灣臺南地方法院交通法庭
                                    法  官  黃  光  進
右正本證明與原本無異。
如不服本裁定，應於裁定送達後五日內向本院提出抗告狀( 應附繕本 )。
                                    書記官  黃  富  煜
中    華    民    國      八十九    年     十二     月      二十七      日


司法院資訊處製作；財團法人民間司法改革基金會備份。
